<!DOCTYPE html PUBLIC "-//W3C//DTD XHTML 1.0 Transitional//EN" "http://www.w3.org/TR/xhtml1/DTD/xhtml1-transitional.dtd">
<html xmlns="http://www.w3.org/1999/xhtml" xml:lang="en" lang="en" dir="ltr">
  <head>
    <meta http-equiv="Content-Type" content="text/html; charset=UTF-8" />
    		<meta name="keywords" content="Armenian verbs,Armenian language,Conditional,Eastern Armenian,Eastern Armenian Verb Classes,Eastern Armenian verb table,Grammatical aspect,Grammatical conjugation,Imperative,Indicative,Indo-European languages" />
		<link rel="shortcut icon" href="/favicon.ico" />
		<link rel="search" type="application/opensearchdescription+xml" href="/w/opensearch_desc.php" title="Wikipedia (English)" />
		<link rel="copyright" href="../../../COPYING.html" />
    <title>Armenian verbs - Wikipedia, the free encyclopedia</title>
    <style type="text/css">/*<![CDATA[*/ @import "../../../skins/htmldump/main.css"; /*]]>*/</style>
    <link rel="stylesheet" type="text/css" media="print" href="../../../skins/common/commonPrint.css" />
    <!--[if lt IE 5.5000]><style type="text/css">@import "../../../skins/monobook/IE50Fixes.css";</style><![endif]-->
    <!--[if IE 5.5000]><style type="text/css">@import "../../../skins/monobook/IE55Fixes.css";</style><![endif]-->
    <!--[if IE 6]><style type="text/css">@import "../../../skins/monobook/IE60Fixes.css";</style><![endif]-->
    <!--[if IE]><script type="text/javascript" src="../../../skins/common/IEFixes.js"></script>
    <meta http-equiv="imagetoolbar" content="no" /><![endif]-->
    <script type="text/javascript" src="../../../skins/common/wikibits.js"></script>
    <script type="text/javascript" src="../../../skins/htmldump/md5.js"></script>
    <script type="text/javascript" src="../../../skins/htmldump/utf8.js"></script>
    <script type="text/javascript" src="../../../skins/htmldump/lookup.js"></script>
    <script type="text/javascript" src="../../../raw/gen.js"></script>        <style type="text/css">/*<![CDATA[*/
@import "../../../raw/MediaWiki%7ECommon.css";
@import "../../../raw/MediaWiki%7EMonobook.css";
@import "../../../raw/gen.css";
/*]]>*/</style>          </head>
  <body
    class="ns-0">
    <div id="globalWrapper">
      <div id="column-content">
	<div id="content">
	  <a name="top" id="contentTop"></a>
	        <h1 class="firstHeading">Armenian verbs</h1>
	  <div id="bodyContent">
	    <h3 id="siteSub">From Wikipedia, the free encyclopedia</h3>
	    <div id="contentSub"></div>
	    	    <div class="usermessage">You have <a href="../../../1/2/7/User_talk%7E127.0.0.1.html" title="User talk:127.0.0.1">new messages</a> (<a href="../../../1/2/7/User_talk%7E127.0.0.1.html" title="User talk:127.0.0.1">last change</a>).</div>	    <!-- start content -->
	    <p>The <b>verbal morphology of <a href="../../../a/r/m/Armenian_language.html" title="Armenian language">Armenian</a></b> is fairly simple in theory, but is complicated by the existence of two main dialects, <a href="../../../e/a/s/Eastern_Armenian_460e.html" title="Eastern Armenian">Eastern</a> and <a href="../../../w/e/s/Western_Armenian_fd47.html" title="Western Armenian">Western</a>. The following sketch will be a comparative look at both dialects.</p>
<table id="toc" class="toc" summary="Contents">
<tr>
<td>
<div id="toctitle">
<h2>Contents</h2>
</div>
<ul>
<li class="toclevel-1"><a href="#Basic_forms"><span class="tocnumber">1</span> <span class="toctext">Basic forms</span></a>
<ul>
<li class="toclevel-2"><a href="#Infinitive"><span class="tocnumber">1.1</span> <span class="toctext">Infinitive</span></a></li>
<li class="toclevel-2"><a href="#Stems"><span class="tocnumber">1.2</span> <span class="toctext">Stems</span></a></li>
<li class="toclevel-2"><a href="#Participles"><span class="tocnumber">1.3</span> <span class="toctext">Participles</span></a></li>
</ul>
</li>
<li class="toclevel-1"><a href="#Tense.2Fmood.2Faspect_structure"><span class="tocnumber">2</span> <span class="toctext">Tense/mood/aspect structure</span></a>
<ul>
<li class="toclevel-2"><a href="#Introduction"><span class="tocnumber">2.1</span> <span class="toctext">Introduction</span></a></li>
<li class="toclevel-2"><a href="#Indicative_tenses"><span class="tocnumber">2.2</span> <span class="toctext">Indicative tenses</span></a>
<ul>
<li class="toclevel-3"><a href="#Present"><span class="tocnumber">2.2.1</span> <span class="toctext">Present</span></a></li>
<li class="toclevel-3"><a href="#Imperfect"><span class="tocnumber">2.2.2</span> <span class="toctext">Imperfect</span></a></li>
<li class="toclevel-3"><a href="#Future"><span class="tocnumber">2.2.3</span> <span class="toctext">Future</span></a></li>
<li class="toclevel-3"><a href="#Preterite"><span class="tocnumber">2.2.4</span> <span class="toctext">Preterite</span></a></li>
</ul>
</li>
<li class="toclevel-2"><a href="#Optative"><span class="tocnumber">2.3</span> <span class="toctext">Optative</span></a>
<ul>
<li class="toclevel-3"><a href="#Non-past"><span class="tocnumber">2.3.1</span> <span class="toctext">Non-past</span></a></li>
<li class="toclevel-3"><a href="#Past"><span class="tocnumber">2.3.2</span> <span class="toctext">Past</span></a></li>
</ul>
</li>
<li class="toclevel-2"><a href="#Conditional"><span class="tocnumber">2.4</span> <span class="toctext">Conditional</span></a></li>
<li class="toclevel-2"><a href="#Imperative"><span class="tocnumber">2.5</span> <span class="toctext">Imperative</span></a></li>
<li class="toclevel-2"><a href="#Other_forms"><span class="tocnumber">2.6</span> <span class="toctext">Other forms</span></a>
<ul>
<li class="toclevel-3"><a href="#Necessitative_mood"><span class="tocnumber">2.6.1</span> <span class="toctext">Necessitative mood</span></a></li>
<li class="toclevel-3"><a href="#Eastern_.22anterior.22_forms"><span class="tocnumber">2.6.2</span> <span class="toctext">Eastern "anterior" forms</span></a></li>
</ul>
</li>
</ul>
</li>
<li class="toclevel-1"><a href="#Putting_it_all_together"><span class="tocnumber">3</span> <span class="toctext">Putting it all together</span></a></li>
</ul>
</td>
</tr>
</table>
<p><script type="text/javascript">
//<![CDATA[
 if (window.showTocToggle) { var tocShowText = "show"; var tocHideText = "hide"; showTocToggle(); } 
//]]>
</script><a name="Basic_forms" id="Basic_forms"></a></p>
<h2><span class="editsection">[<a href="../../../a/r/m/Armenian_verbs.html" title="Edit section: Basic forms">edit</a>]</span> <span class="mw-headline">Basic forms</span></h2>
<p><a name="Infinitive" id="Infinitive"></a></p>
<h3><span class="editsection">[<a href="../../../a/r/m/Armenian_verbs.html" title="Edit section: Infinitive">edit</a>]</span> <span class="mw-headline">Infinitive</span></h3>
<p>The <a href="../../../i/n/f/Infinitive.html" title="Infinitive">infinitive</a> of Armenian verbs is formed with the stem, the theme vowel, and the affix <i>-l</i>:</p>
<p><i>sirel</i> (to love) [= sir + e + -l]<br />
EA <i>kardal</i>/WA <i>gartal</i> (to read) [= kard/gart + a + -l]</p>
<p>The endings reflect the number of <a href="../../../g/r/a/Grammatical_conjugation.html" title="Grammatical conjugation">conjugations</a> possible. Western Armenian is conservative, retaining three conjugations: a, e, and i:</p>
<p>I: <i>sirel</i> (to love)<br />
II: WA <i>khōsil</i> (to speak)<br />
III: EA <i>kardal</i>/WA <i>gartal</i> (to read)</p>
<p>Eastern Armenian has collapsed WA conjugations I and II as /-el/:</p>
<p><i>khosel</i> (to speak)</p>
<p><a name="Stems" id="Stems"></a></p>
<h3><span class="editsection">[<a href="../../../a/r/m/Armenian_verbs.html" title="Edit section: Stems">edit</a>]</span> <span class="mw-headline">Stems</span></h3>
<p>There are two main stems per verb, the present stem and past stem. For conjugations I/II, the past stem is identical to the present stem, which is basically the verb minus the theme vowel and ending:</p>
<p><i>sirel</i>: pres/past <i>sir-</i><br />
<i>khōsil/khosel</i>: pres/past <i>khōs-/khos-</i></p>
<p>The third conjugation has an augment, <i>-ac <b>(sometimes</b></i> <b>-ec</b>):</p>
<p><i>kardal/gartal</i>: pres. <i>kard-/gart-</i>, past <i>kardac'-/gartac'-</i></p>
<p><a name="Participles" id="Participles"></a></p>
<h3><span class="editsection">[<a href="../../../a/r/m/Armenian_verbs.html" title="Edit section: Participles">edit</a>]</span> <span class="mw-headline">Participles</span></h3>
<p>The number and type of <a href="../../../p/a/r/Participle.html" title="Participle">participles</a> varies by dialect. The present and past participles are affixed to the past stem.</p>
<p>Both dialects have the following participles:</p>
<p>present in <i>-ogh</i>:<br />
<i>sirogh</i> (loving)<br />
EA <i>khosogh</i>/WA <i>khōsogh</i> (speaking)<br />
EA <i>kardac'ogh</i>/WA <i>gartac'ogh</i> (reading)</p>
<p>Sometimes, this participle is used as an agentive noun:<br />
<i>usanogh</i> (student), fr. <i>usanel</i> (to study)</p>
<p>future in <i>-lu</i>:<br />
<i>sirelu</i> (loving)<br />
EA <i>khoselu</i>/WA <i>khōsilu</i> (speaking)<br />
EA <i>kardalu</i>/WA <i>gartalu</i> (reading)</p>
<p>Both dialects have a past passive participle, WA <i>-adz</i>/EA <i>ac</i>:</p>
<p>EA <i>sirac</i>/WA <i>siradz</i> (loved)<br />
EA <i>khosac</i>/WA <i>khōsadz</i> (spoken)<br />
EA <i>kardac'ac</i>/WA <i>gartac'adz</i> (read)</p>
<p>Where the dialects differ is the past active participle. The Western Armenian participle is <i>-er</i>, for all conjugations:</p>
<p><i>sirer</i> (loved)<br />
<i>khōser</i> (spoken)<br />
<i>gartac'er</i> (read)</p>
<p>Eastern Armenian has <i>-el</i>:<br />
<i>sirel</i> (loved)<br />
<i>khosel</i> (spoken)<br />
<i>kardac'el</i> (read)</p>
<p>Eastern Armenian has two additional standard participles:</p>
<p>In addition to present <i>-ogh</i>, there is present <i>-um</i>:<br />
<i>sirum</i> (loving)<br />
<i>khosum</i> (speaking)<br />
<i>kardum</i> (reading)</p>
<p>... and <i>-lis</i>:<br />
<i>sirelis</i> (loving)<br />
EA <i>khoselis</i> (speaking)<br />
EA <i>kardalis</i> (reading)</p>
<p>Western Armenian has one additional participle, a future in <i>-lik'</i>:</p>
<p><i>sirelik'</i> (loving)<br />
<i>khōsilik'</i> (speaking)<br />
<i>gartalik'</i> (reading)</p>
<p><a name="Tense.2Fmood.2Faspect_structure" id="Tense.2Fmood.2Faspect_structure"></a></p>
<h2><span class="editsection">[<a href="../../../a/r/m/Armenian_verbs.html" title="Edit section: Tense/mood/aspect structure">edit</a>]</span> <span class="mw-headline">Tense/mood/aspect structure</span></h2>
<p><a name="Introduction" id="Introduction"></a></p>
<h3><span class="editsection">[<a href="../../../a/r/m/Armenian_verbs.html" title="Edit section: Introduction">edit</a>]</span> <span class="mw-headline">Introduction</span></h3>
<p>Both dialects have the same number of moods, four (<a href="../../../i/n/d/Indicative.html" title="Indicative">indicative</a>, <a href="../../../c/o/n/Conditional.html" title="Conditional">conditional</a>, <a href="../../../s/u/b/Subjunctive.html" title="Subjunctive">optative</a>/subjunctive and <a href="../../../i/m/p/Imperative.html" title="Imperative">imperative</a>). The number of <a href="../../../t/e/n/Tense.html" title="Tense">tenses</a> varies by dialect. The <a href="../../../g/r/a/Grammatical_aspect.html" title="Grammatical aspect">aspect</a> is divided roughly the same in both dialects, but the distribution is slightly different.</p>
<p><a name="Indicative_tenses" id="Indicative_tenses"></a></p>
<h3><span class="editsection">[<a href="../../../a/r/m/Armenian_verbs.html" title="Edit section: Indicative tenses">edit</a>]</span> <span class="mw-headline">Indicative tenses</span></h3>
<p>The number of tenses of the indicative mood in both dialects are the following: present, imperfect, preterite, future. The actual usage varies by dialect.</p>
<p><a name="Present" id="Present"></a></p>
<h4><span class="editsection">[<a href="../../../a/r/m/Armenian_verbs.html" title="Edit section: Present">edit</a>]</span> <span class="mw-headline">Present</span></h4>
<p>The present tense is dialect-specific. Eastern Armenian uses the <i>-um</i> participle with the present tense of "to be" (EA <i>linel</i>):</p>
<dl>
<dd>
<table border="0">
<tr valign="top">
<td>sirum, khosum, kardum +</td>
<td>em<br />
es<br />
ē<br />
enk'<br />
ek'<br />
en</td>
</tr>
</table>
</dd>
</dl>
<p>Western Armenian uses a conjugated form of the verb preceded by the particle <i>gә</i>. The conjugated form of the verb corresponds to the verb class, i.e. e-vowel, i-vowel or a-vowel:</p>
<dl>
<dd>
<table border="0">
<tr>
<td>&#160;</td>
<td>Type I</td>
<td>Type II</td>
<td>Type III</td>
</tr>
<tr valign="top">
<td>gә +</td>
<td>sirem<br />
sires<br />
sirē<br />
sirenk'<br />
sirēk'<br />
siren</td>
<td>khōsim<br />
khōsis<br />
khōsi<br />
khōsink'<br />
khōsik'<br />
khōsin</td>
<td>gartam<br />
gartas<br />
gartay*<br />
gartank'<br />
gartak'<br />
gartan</td>
</tr>
</table>
</dd>
</dl>
<p><font size="-1">*In Western Armenian, final /j/ in polysyllabic words is silent. It is given here as a transliteration. The form is pronounced [garta].</font></p>
<p><i>Examples:</i><br />
(EA) Na girk'ә <b>kardum ē</b> (He <u>is reading/reads</u> the book)<br />
(WA) An <b>gә gartay</b> kirk'ә. (ibid.)</p>
<p><a name="Imperfect" id="Imperfect"></a></p>
<h4><span class="editsection">[<a href="../../../a/r/m/Armenian_verbs.html" title="Edit section: Imperfect">edit</a>]</span> <span class="mw-headline">Imperfect</span></h4>
<p>The Eastern imperfect is the same construction, but substitutes the past tense of <i>linel</i>:</p>
<dl>
<dd>
<table border="0">
<tr valign="top">
<td>sirum, khosum, kardum +</td>
<td>ēi [pron. eyi]<br />
ēir [eyir]<br />
ēr [er]<br />
ēink' [eyink']<br />
ēik' [eyik']<br />
ēin [eyin]</td>
</tr>
</table>
</dd>
</dl>
<p>The Western imperfect is <i>gә</i> plus the conjugated imperfect:</p>
<dl>
<dd>
<table border="0">
<tr>
<td>&#160;</td>
<td>Type I</td>
<td>Type II</td>
<td>Type III</td>
</tr>
<tr valign="top">
<td>gә +</td>
<td>sirēi<br />
sirēir<br />
sirēr<br />
sirēink'<br />
sirēik'<br />
sirēin</td>
<td>khōsēi<br />
khōsēir<br />
khōsēr<br />
khōsēink'<br />
khōsēik'<br />
khōsēin</td>
<td>gartayi<br />
gartayir<br />
gartar<br />
gartayink'<br />
gartayik'<br />
gartayin</td>
</tr>
</table>
</dd>
</dl>
<p><i>Examples:</i><br />
(EA) Nrank' im girk'ә <b>kardum ēin</b> (They <u>were reading/would read</u> my book)<br />
(WA) Anonk' <b>gә gartayin</b> im kirk'ә. (ibid.)</p>
<p><a name="Future" id="Future"></a></p>
<h4><span class="editsection">[<a href="../../../a/r/m/Armenian_verbs.html" title="Edit section: Future">edit</a>]</span> <span class="mw-headline">Future</span></h4>
<p>The Eastern future tense is made with the future participle in <i>-elu</i> with the present tense of <i>linel</i>:</p>
<dl>
<dd>
<table border="0">
<tr valign="top">
<td>sirelu, khoselu, kardalu +</td>
<td>em<br />
es<br />
ē<br />
enk'<br />
ek'<br />
en</td>
</tr>
</table>
</dd>
</dl>
<p>Western Armenian uses the present tense of the verb preceded by the particle <i>bidi</i>:</p>
<dl>
<dd>
<table border="0">
<tr>
<td>&#160;</td>
<td>Type I</td>
<td>Type II</td>
<td>Type III</td>
</tr>
<tr valign="top">
<td>bidi +</td>
<td>sirem<br />
sires<br />
etc...</td>
<td>khōsim<br />
khōsis<br />
etc...</td>
<td>gartam<br />
gartas<br />
etc...</td>
</tr>
</table>
</dd>
</dl>
<p><i>Examples:</i><br />
(EA) Du ir girk'ә <b>kardelu yes</b>* (You <u>will read</u> his book)<br />
(WA) Tun <b>bidi gartas</b> ir kirk'ә. (ibid.)</p>
<p><font size="-1">Note that due to the ending of the future participle, the forms <i>em, es, enk', ek', en</i> in EA are pronounced <i>yem, yes, yenk', yek', yen</i>.</font></p>
<p><a name="Preterite" id="Preterite"></a></p>
<h4><span class="editsection">[<a href="../../../a/r/m/Armenian_verbs.html" title="Edit section: Preterite">edit</a>]</span> <span class="mw-headline">Preterite</span></h4>
<p>This tense goes by many different names in various grammars, but <a href="../../../p/r/e/Preterite.html" title="Preterite">preterite</a> comes closest to its actual function.</p>
<p>Both Eastern and Western Armenian use a synthetic preterite (i.e. the endings are attached directly to the verb). The preterite is formed by deleting the infinitive <i>-l</i>, then adding <i>-c'i, -c'ir, etc...</i> (see below). Note that WA 2nd conjugation in /i/ changes theme vowel to /e/ before adding the endings (in bold below), i.e. <i>khōsil</i> → <i>khōse-</i></p>
<dl>
<dd>
<table border="0">
<tr valign="top">
<td>(both)</td>
<td>sire<b>c'i</b><br />
sire<b>c'ir</b><br />
sire<b>c'</b><br />
sire<b>c'ink'</b><br />
sire<b>c'ik'</b><br />
sire<b>c'in</b></td>
<td>(EA) khosec'i/(WA) khōsec'i<br />
khosec'ir/khōsec'ir<br />
etc...</td>
<td>(EA) kardac'i/(WA) gartac'i<br />
kardac'ir/gartac'ir<br />
etc...</td>
</tr>
</table>
</dd>
</dl>
<p><i>Examples:</i><br />
(EA) Menk' mi girk' <b>kardac'ink'</b> (We <u>read</u> a book)<br />
(WA) Menk' <b>gartac'ink'</b> kirk' mә. (ibid.)</p>
<p>See also <a href="../../../e/a/s/Eastern_Armenian_Verb_Classes_5fb9.html" title="Eastern Armenian Verb Classes">Eastern Armenian Verb Classes</a></p>
<p><a name="Optative" id="Optative"></a></p>
<h3><span class="editsection">[<a href="../../../a/r/m/Armenian_verbs.html" title="Edit section: Optative">edit</a>]</span> <span class="mw-headline">Optative</span></h3>
<p>The <a href="../../../s/u/b/Subjunctive.html" title="Subjunctive">optative</a> mood (called the subjunctive in some grammars) in Armenian is identical in both dialects. There are two tenses: non-past (present, etc...) and past (perfect, etc ...).</p>
<p><a name="Non-past" id="Non-past"></a></p>
<h4><span class="editsection">[<a href="../../../a/r/m/Armenian_verbs.html" title="Edit section: Non-past">edit</a>]</span> <span class="mw-headline">Non-past</span></h4>
<p>The non-past optative is the simple "present" conjugated form, as compared to other <a href="../../../i/n/d/Indo-European_languages_7b20.html" title="Indo-European languages">Indo-European</a> languages:</p>
<dl>
<dd>
<table border="0">
<tr>
<td colspan="3">Eastern</td>
<td colspan="3">Western</td>
</tr>
<tr>
<td colspan="2">Type I</td>
<td>Type II</td>
<td>Type I</td>
<td>Type II</td>
<td>Type III</td>
</tr>
<tr>
<td>sirem<br />
sires<br />
siri<br />
sirenk'<br />
sirek<br />
siren</td>
<td>khosem<br />
khoses<br />
khosi<br />
khosenk'<br />
khosek'<br />
khosen</td>
<td>kardam<br />
kardas<br />
karda<br />
kardank'<br />
kardak'<br />
kardan</td>
<td>sirem<br />
sires<br />
sirē<br />
sirenk'<br />
sirēk'<br />
siren</td>
<td>khōsim<br />
khōsis<br />
khōsi<br />
khōsink'<br />
khōsik'<br />
khōsin</td>
<td>gartam<br />
gartas<br />
gartay*<br />
gartank'<br />
gartak'<br />
gartan</td>
</tr>
</table>
</dd>
</dl>
<p><font size="-1">*This form is pronounced [garta]</font></p>
<p><a name="Past" id="Past"></a></p>
<h4><span class="editsection">[<a href="../../../a/r/m/Armenian_verbs.html" title="Edit section: Past">edit</a>]</span> <span class="mw-headline">Past</span></h4>
<p>The past optative is the simple "imperfect" conjugated form, as compared to other Indo-European languages:</p>
<dl>
<dd>
<table border="0">
<tr>
<td colspan="3">Eastern</td>
<td colspan="3">Western</td>
</tr>
<tr>
<td colspan="2">Type I</td>
<td>Type II</td>
<td>Type I</td>
<td>Type II</td>
<td>Type III</td>
</tr>
<tr>
<td>sirei<br />
sireir<br />
sirer<br />
sireink'<br />
sireik<br />
sirein</td>
<td>khosei<br />
khoseir<br />
khoser<br />
khoseink'<br />
khoseik'<br />
khosein</td>
<td>kardayi<br />
kardayir<br />
kardar<br />
kardayink'<br />
kardayik'<br />
kardayin</td>
<td>sirēi<br />
sirēir<br />
sirēr<br />
sirēink'<br />
sirēik<br />
sirēin</td>
<td>khōsēim<br />
khōsēis<br />
khōsēi<br />
khōsēink'<br />
khōsēik'<br />
khōsēin</td>
<td>gartayi<br />
gartayir<br />
gartar<br />
gartayink'<br />
gartayik'<br />
gartayin</td>
</tr>
</table>
</dd>
</dl>
<p>A note about the /e/-conjugation and pronunciation:<br />
In both dialects, there is a latent /j/ sound between the theme vowel and the ending. This means that <i>sirei/sirēi</i> is pronounced /sireji/. The /a/-conjugation has, in orthography (and in transliteration above), a written "y".</p>
<p><a name="Conditional" id="Conditional"></a></p>
<h3><span class="editsection">[<a href="../../../a/r/m/Armenian_verbs.html" title="Edit section: Conditional">edit</a>]</span> <span class="mw-headline">Conditional</span></h3>
<p>The <a href="../../../c/o/n/Conditional.html" title="Conditional">conditional</a> in each dialect is distinct, based on how formed.</p>
<p>In Eastern Armenian, the non-past conditional is formed by affixing <i>k-</i> before the non-past optative: <i>ksirem</i> [pron. <i>kәsirem</i>] (I would read), <i>kkhosi</i> (he would speak), etc. Become of this, Eastern Armenian also has a perfect (i.e. past) conditional with <i>k-</i> plus past optative: <i>kkardayink <b>[pron.</b></i> <b>kәkardayink</b>] (we would have read), etc.</p>
<p>An additional note: the Eastern conditional forms, with slight orthographic variation, are identical to the Western present and imperfect <b>indicative</b> forms (remember that EA /k/ = WA /g/):</p>
<p>(WA) An <b>gә gartay</b> kirk'ә. (He <u>is reading/reads</u> the book, prs.indic)<br />
(WA) Anonk' <b>gә gartayin</b> im kirk'ә. (They <u>were reading/would read</u> my book, impf.indic)<br />
but:<br />
(EA) Na girk'ә <b>kkarda</b> (He would read the book [if ...], prs.cond)<br />
(EA) Nrank' im girk'ә <b>kkardayin</b> (The would have read my book [if ...], pst.cond)</p>
<p>---</p>
<p>Western Armenian uses the imperfect of the verb preceded by the particle <i>bidi</i>:</p>
<dl>
<dd>
<table border="0">
<tr>
<td>&#160;</td>
<td>Type I</td>
<td>Type II</td>
<td>Type III</td>
</tr>
<tr>
<td valign="top">bidi +</td>
<td>sirēi<br />
sirēir<br />
etc...</td>
<td>khōsēim<br />
khōsēis<br />
etc...</td>
<td>gartayi<br />
gartayir<br />
etc...</td>
</tr>
</table>
</dd>
</dl>
<p>Western Armenian, therefore, has no explicit 'perfect' conditional the way Eastern Armenian does.</p>
<p><a name="Imperative" id="Imperative"></a></p>
<h3><span class="editsection">[<a href="../../../a/r/m/Armenian_verbs.html" title="Edit section: Imperative">edit</a>]</span> <span class="mw-headline">Imperative</span></h3>
<p>The <a href="../../../i/m/p/Imperative.html" title="Imperative">imperative</a> mood in both dialects consists of the second person forms (singular and plural):</p>
<dl>
<dd>
<table border="0">
<tr>
<td>&#160;</td>
<td colspan="4">Eastern</td>
<td colspan="3">Western</td>
</tr>
<tr>
<td>&#160;</td>
<td colspan="2">Type I</td>
<td colspan="2">Type II</td>
<td>Type I</td>
<td>Type II</td>
<td>Type III</td>
</tr>
<tr>
<td><i>du<br />
duk'</i></td>
<td>sirir!<br />
sirec'ek'!</td>
<td>khosir!<br />
khosec'ek'!</td>
<td>karda!<br />
kardac'ek'!</td>
<td><i>tun<br />
tuk'</i></td>
<td>sirē!<br />
sirec'ēk'!</td>
<td>khōsē!<br />
khōsec'ēk'</td>
<td>garta!<br />
gartac'ēk'!</td>
</tr>
</table>
</dd>
</dl>
<p>The Eastern forms have additional spoken alternates: <i>siri!, khosi!</i> instead of <i>sirir!, khosir!</i>; <i>sirek'!, khosek'!</i> instead of <i>sirec'ek'!, khosec'ek'!</i>.</p>
<p>Western Armenian also has a first person jussive form, which is usually classed as an imperative form. It is identical to the 1st person plural present form:</p>
<p><i>sirenk'!</i> (Let's love!)<br />
<i>khōsink'!</i> (Let's speak!)<br />
<i>gartank'!</i> (Let's read!)</p>
<p><a name="Other_forms" id="Other_forms"></a></p>
<h3><span class="editsection">[<a href="../../../a/r/m/Armenian_verbs.html" title="Edit section: Other forms">edit</a>]</span> <span class="mw-headline">Other forms</span></h3>
<p><a name="Necessitative_mood" id="Necessitative_mood"></a></p>
<h4><span class="editsection">[<a href="../../../a/r/m/Armenian_verbs.html" title="Edit section: Necessitative mood">edit</a>]</span> <span class="mw-headline">Necessitative mood</span></h4>
<p>Both dialects have what is known as the <b>necessitative</b> mood (also found in <a href="../../../t/u/r/Turkish_language.html" title="Turkish language">Turkish</a>). Both dialects have a past and a non-past necessitative.</p>
<p>Eastern Armenian forms its necessitative by adding particle <i>piti</i> before the optative forms: <i>piti sirem</i> (I should/must love), <i>piti khosenk'</i> (we shoud/must speak); <i>piti kardayin</i> (they should have/must have read), etc.</p>
<p>Now note that the EA particle <i>piti</i> is orthographically identical to the WA particle <i>bidi</i>, meaning that the EA necessitative forms are identical in form to the WA future indicative and conditional:</p>
<p>(WA) An <b>bidi gartay</b> kirk'ә. (He will read the book, fut.indic)<br />
(WA) Anonk' <b>bidi gartayin</b> im kirk'ә. (They would read my book [if ...], cond.)<br />
but:<br />
(EA) Na girk'ә <b>piti karda</b> (He should/must read the book, np.necess)<br />
(EA) Nrank' im girk'ә <b>piti kardayin</b> (The should have read my book, pst.necess)</p>
<p>---</p>
<p>Western Armenian forms its necessitative with the <i>lu</i> future participle plus the forms of <i>әllal</i> (to be):</p>
<p>Example (non-past jussive):</p>
<dl>
<dd>
<table border="0">
<tr>
<td valign="top">sirelu, khōsilu, gartalu +</td>
<td>yem<br />
yes<br />
ē<br />
yenk'<br />
ēk'<br />
yen</td>
</tr>
</table>
</dd>
</dl>
<p>In yet another formation, the Western forms correspond to Eastern forms with a completely different function, this time the Eastern future indicative (and future perfect indicative (see below)), and the Western non-past and past necessitative:</p>
<p>(EA) Na girk'ә <b>kardalu ē</b> (He will read the book, fut.indic)<br />
(EA) Nrank' im girk'ә <b>kardalu ēin</b> (They will have read my book, fut.perf.indic)<br />
but:<br />
(WA) An <b>gartalu ē</b> kirk'ә. (He should/must read the book, np.juss)<br />
(WA) Anonk' <b>gartalu ēin</b> im kirk'ә. (They should have read my book, pst.juss)</p>
<p><a name="Eastern_.22anterior.22_forms" id="Eastern_.22anterior.22_forms"></a></p>
<h4><span class="editsection">[<a href="../../../a/r/m/Armenian_verbs.html" title="Edit section: Eastern &quot;anterior&quot; forms">edit</a>]</span> <span class="mw-headline">Eastern "anterior" forms</span></h4>
<p>The Eastern dialect has, due to how the tenses are constructed, anterior forms which correspond to the perfect aspect.</p>
<p>The present anterior (also called the <a href="../../../p/e/r/Perfect.html" title="Perfect">perfect</a>) is formed with the past participle in <i>l</i> plus the present form of <i>linel</i> (to be): <i>sirel em</i> (I have loved), <i>khosel ē</i> (he has spoken), <i>kardac'al en</i> (they have read), etc.</p>
<p>The past anterior (<a href="../../../p/l/u/Pluperfect.html" title="Pluperfect">pluperfect</a>) is the l-past participle plus the imperfect forms of <i>linel</i>: <i>sirel em</i> (I had loved), <i>khosel ē</i> (he had spoken), <i>kardac'al en</i> (they had read), etc.</p>
<p>The future anterior (future perfect) is the lu-future participle plus the imperfect of <i>linel</i>: <i>sirelu ēi</i> (I will have loved), <i>khoselu ēr</i> (he will have spoken), <i>kardalu ēin</i> (they will have read), etc.</p>
<p><a name="Putting_it_all_together" id="Putting_it_all_together"></a></p>
<h2><span class="editsection">[<a href="../../../a/r/m/Armenian_verbs.html" title="Edit section: Putting it all together">edit</a>]</span> <span class="mw-headline">Putting it all together</span></h2>
<p>Here are two tables, showing the full conjugation of each dialect's verb paradigms: <a href="../../../e/a/s/Eastern_Armenian_verb_table_db6c.html" title="Eastern Armenian verb table">Eastern</a>, <a href="../../../w/e/s/Western_Armenian_verb_table_10f4.html" title="Western Armenian verb table">Western</a>.</p>
<p>Irregular verbs for both dialects will be dealt with at a later date...</p>

<div class="printfooter">
Retrieved from "<a href="http://en.wikipedia.org../../../a/r/m/Armenian_verbs.html">http://en.wikipedia.org../../../a/r/m/Armenian_verbs.html</a>"</div>
	    <div id="catlinks"><p class='catlinks'><a href="../../../c/a/t/Special%7ECategories_101d.html" title="Special:Categories">Categories</a>: <span dir='ltr'><a href="../../../a/r/m/Category%7EArmenian_languages_70da.html" title="Category:Armenian languages">Armenian languages</a></span> | <span dir='ltr'><a href="../../../v/e/r/Category%7EVerb_types_e778.html" title="Category:Verb types">Verb types</a></span></p></div>	    <!-- end content -->
	    <div class="visualClear"></div>
	  </div>
	</div>
      </div>
      <div id="column-one">
	<div id="p-cactions" class="portlet">
	  <h5>Views</h5>
	  <ul>
	    <li id="ca-nstab-main"
	       class="selected"	       ><a href="../../../a/r/m/Armenian_verbs.html">Article</a></li><li id="ca-talk"
	       	       ><a href="../../../a/r/m/Talk%7EArmenian_verbs_3cdd.html">Discussion</a></li><li id="ca-current"
	       	       ><a href="http://en.wikipedia.org/wiki/Armenian_verbs">Current revision</a></li>	  </ul>
	</div>
	<div class="portlet" id="p-logo">
	  <a style="background-image: url(../../../images/wiki-en.png);"
	    href="../../../index.html"
	    title="Main Page"></a>
	</div>
	<script type="text/javascript"> if (window.isMSIE55) fixalpha(); </script>
		<div class='portlet' id='p-navigation'>
	  <h5>Navigation</h5>
	  <div class='pBody'>
	    <ul>
	    	      <li id="n-Main-page"><a href="../../../index.html">Main page</a></li>
	     	      <li id="n-Contents"><a href="../../../c/o/n/Wikipedia%7EContents_3181.html">Contents</a></li>
	     	      <li id="n-Featured-content"><a href="../../../f/e/a/Wikipedia%7EFeatured_content_24ba.html">Featured content</a></li>
	     	      <li id="n-currentevents"><a href="../../../c/u/r/Portal%7ECurrent_events_bb60.html">Current events</a></li>
	     	    </ul>
	  </div>
	</div>
		<div class='portlet' id='p-interaction'>
	  <h5>interaction</h5>
	  <div class='pBody'>
	    <ul>
	    	      <li id="n-About-Wikipedia"><a href="../../../a/b/o/Wikipedia%7EAbout_8d82.html">About Wikipedia</a></li>
	     	      <li id="n-portal"><a href="../../../c/o/m/Wikipedia%7ECommunity_Portal_6a3c.html">Community portal</a></li>
	     	      <li id="n-contact"><a href="../../../c/o/n/Wikipedia%7EContact_us_afd6.html">Contact us</a></li>
	     	      <li id="n-sitesupport"><a href="http://wikimediafoundation.org/wiki/Fundraising">Make a donation</a></li>
	     	      <li id="n-help"><a href="../../../c/o/n/Help%7EContents_22de.html">Help</a></li>
	     	    </ul>
	  </div>
	</div>
		<div id="p-search" class="portlet">
	  <h5><label for="searchInput">Search</label></h5>
	  <div id="searchBody" class="pBody">
	    <form action="javascript:goToStatic(3)" id="searchform"><div>
	      <input id="searchInput" name="search" type="text"
	        accesskey="f" value="" />
	      <input type='submit' name="go" class="searchButton" id="searchGoButton"
	        value="Go" />
	    </div></form>
	  </div>
	</div>
	      </div><!-- end of the left (by default at least) column -->
      <div class="visualClear"></div>
      <div id="footer">
    <div id="f-poweredbyico"><a href="http://www.mediawiki.org/"><img src="../../../skins/common/images/poweredby_mediawiki_88x31.png" alt="Powered by MediaWiki" /></a></div>	<div id="f-copyrightico"><a href="http://wikimediafoundation.org/"><img src="../../../images/wikimedia-button.png" border="0" alt="Wikimedia Foundation"/></a></div>	<ul id="f-list">
	  	  	  <li id="f-credits">This page was last modified 10:32, 17 March 2007 by Wikipedia user Fredericklauritzen. Based on work by Wikipedia user(s) <a href="../../../w/i/n/User%7EWinBot_3e52.html" title="User:WinBot">WinBot</a>, <a href="../../../c/m/d/User%7ECmdrObot_0605.html" title="User:CmdrObot">CmdrObot</a>, <a href="../../../r/u/s/User%7ERussBot_6f95.html" title="User:RussBot">RussBot</a>, <a href="../../../c/a/d/User%7ECadaeib_b805.html" title="User:Cadaeib">Cadaeib</a>, <a href="../../../c/d/n/User%7ECDN99_e864.html" title="User:CDN99">CDN99</a>, <a href="../../../i/c/a/User%7EIcairns_bb52.html" title="User:Icairns">Icairns</a>, <a href="../../../d/a/n/User%7EDanielNuyu_a743.html" title="User:DanielNuyu">DanielNuyu</a>, <a href="../../../b/o/g/User%7EBogdangiusca_0433.html" title="User:Bogdangiusca">Bogdangiusca</a>, <a href="../../../b/r/y/User%7EBryan_Derksen_3ce8.html" title="User:Bryan Derksen">Bryan Derksen</a>, <a href="../../../n/i/c/User%7ENickj_5f86.html" title="User:Nickj">Nickj</a>, <a href="../../../m/i/c/User%7EMichael_Hardy_e932.html" title="User:Michael Hardy">Michael Hardy</a>, <a href="../../../p/o/c/User%7EPoccil_8ece.html" title="User:Poccil">Poccil</a>, <a href="../../../p/n/e/User%7EPne_05d6.html" title="User:Pne">Pne</a>, <a href="../../../g/w/a/User%7EGwalla_52c1.html" title="User:Gwalla">Gwalla</a>, <a href="../../../w/i/k/User%7EWik_19d3.html" title="User:Wik">Wik</a> and <a href="../../../a/n/g/User%7EAngela_56ea.html" title="User:Angela">Angela</a> and Anonymous user(s) of Wikipedia.</li>	  <li id="f-copyright">All text is available under the terms of the <a class='internal' href="../../../t/e/x/Wikipedia%7EText_of_the_GNU_Free_Documentation_License_702a.html" title="Wikipedia:Text of the GNU Free Documentation License">GNU Free Documentation License</a>. (See <b><a class='internal' href="../../../c/o/p/Wikipedia%7ECopyrights_92c4.html" title="Wikipedia:Copyrights">Copyrights</a></b> for details.) <br /> Wikipedia&reg; is a registered trademark of the <a href="http://www.wikimediafoundation.org">Wikimedia Foundation, Inc</a>., a US-registered <a class='internal' href="../../../5/0/1/501%28c%29.html#501.28c.29.283.29" title="501(c)(3)">501(c)(3)</a> <a href="http://wikimediafoundation.org/wiki/Deductibility_of_donations">tax-deductible</a> <a class='internal' href="../../../n/o/n/Non-profit_organization.html" title="Non-profit organization">nonprofit</a> <a href="../../../c/h/a/Charitable_organization.html" title="Charitable organization">charity</a>.<br /></li>	  <li id="f-about"><a href="../../../a/b/o/Wikipedia%7EAbout_8d82.html" title="Wikipedia:About">About Wikipedia</a></li>	  <li id="f-disclaimer"><a href="../../../g/e/n/Wikipedia%7EGeneral_disclaimer_3e44.html" title="Wikipedia:General disclaimer">Disclaimers</a></li>	  	</ul>
      </div>
    </div>
  </body>
</html>
